臺灣屏東地方法院刑事判決　　　　　　　　　　　　　九十一年度易字第一八六號
　　公　訴　人　臺灣屏東地方法院檢察署檢察官
　　被　　　告　甲○○
　　被　　　告　丙○○
　　被　　　告　己○○
　　被　　　告　乙○○
　　被　　　告　丁○○
右列被告等因賭博案件，經檢察官聲請簡易判決處刑（九十年度偵字第一一三九號）
，本院改依通常程序審理，判決如左：
     主  文
甲○○意圖營利，聚眾賭博，處有期徒刑參月，如易科罰金，以參佰元折算壹日。扣
案如附表所示之物均沒收。
丙○○、己○○、乙○○、丁○○在公眾得出入之場所賭博財物，均處罰金貳仟元，
如易服勞役，均以參佰元折算壹日。扣案如附表所示之物均沒收。
     事  實
一、甲○○基於意圖營利，供給賭博場所、聚眾賭博及參與賭博之犯意，先於民國九
    十年二月六日向戊○○（拘提中，另行審結）租用屏東縣里港鄉○○段一０五九
    地號工寮，作為賭博之場所，並於同年月七日晚間，聚集不特定人在上址內，以
    骰子為賭具，其賭博方式係由賭客輪流作莊，莊家將三顆骰子擲入瓷杯內，由賭
    客押注金額，賭客只要押中三顆骰子其中一個點數，即可贏得下注金額一倍至三
    倍之金錢，若未押中則由莊家獲得賭客押注之金錢，甲○○則從中抽取一百元至
    一千元之抽頭金，並隨同賭客下注賭博。嗣於同年月七日二十三時二十分許，適
    有賭客丙○○、己○○、乙○○、丁○○等人於上開地點賭博財物，為警當場查
    獲（另有多人逃逸），並扣得如附表所示之物。
二、經屏東縣警察局里港分局移送台灣屏東地方法院檢察署檢察官聲請簡易決處刑，
    本院屏東簡易庭移送本院改依通常程序審理。
     理  由
一、被告甲○○、丙○○、乙○○、己○○對於上開事實坦承不諱，被告乙○○、己○○並於偵訊中供稱「聽人說那裡有賭博才過去的」等語（見九十年二月八日偵
    訊筆錄），當時在場賭博之人非常多，且大部分互不相識，顯係被告甲○○刻意
    聚集而來，被告甲○○既提供場所又聚集賭客，自然必有代價，因此其於本院所
    稱「莊家會給一百元至一千元之金錢」，顯為抽頭金無疑，被告丙○○、乙○○
    、己○○深夜無故至賭場，所為何事，不難想像，因此其等自白有參與賭博行為
    ，應與事實相符而值採信。另被告丁○○雖矢口否認有賭博犯行，辯稱：是應綽
    號「黑人」之友人董秋元之邀請進入上開工寮內的，並未參與賭博等語。惟查，
    被告丁○○與董秋元、己○○一同至上開賭博場所，被告丁○○有參與賭博之事
    實，業據董秋元（業經不起訴處分）於偵訊中陳述甚詳（見九十年八月九日偵訊
    筆錄），既董秋元與被告丁○○係朋友關係，上開賭博地點復為董秋元帶被告丁○○前往，董秋元應無設詞誣陷被告丁○○之必要，是董秋元之供述應係屬實而
    值採信，此外，並有如附表所示之物扣案可資佐證，本件事證已明，被告等人犯
    行堪以認定。
二、核被告甲○○提供上開工寮，供不特定人賭博之行為，係犯刑法第二百六十八條
    前段之意圖營利供給賭博場所罪及同條後段之意圖營利聚眾賭博罪，其自行參與
    賭博之行為，係犯刑法第二百六十六條第一項前段之普通賭博罪；被告丙○○、
    己○○、乙○○、丁○○之行為，係犯刑法第二百六十六條第一項前段之普通賭
    博罪。被告甲○○以一行為觸犯上開意圖營利供給賭博場所、意圖營利聚眾賭博
    罪及普通賭博罪三罪，應依想像競合犯之規定，從情節較重之刑法第二百六十八
    條後段之聚眾賭博罪處斷。又公訴人雖未敘及被告甲○○自行下注、參與賭博之
    犯行，惟此部分與前開論罪科刑部分具想像競合犯之裁判上一罪關係，已如前述
    ，故本院自應一併予以審判。爰審酌被告等均有多次賭博前科、仍不思以正當工
    作獲取酬勞，於公眾得出入之場所賭博，徒然助長社會僥倖心理，並對社會治安
    產生負面影響，甲○○並主持賭場業務惡性較重，及其等犯罪後態度等一切情狀
    ，分別量處如主文所示之刑，並諭知有期徒刑易科罰金及罰金易服勞役之折算標
    準。
三、扣案如附表編號一至六所示之物為當場賭博之器具；扣案現金二十八萬元中，扣
    除在同案被告李金足、許明發（業經檢察官不起訴處分）身上查獲之部分（李金
    足：七萬元，許明發：八萬元，有扣押證明筆錄、嫌疑人名冊及警訊筆錄可資為
    證），所餘十三萬元，為在賭檯之財物，均應依刑法第二百六十六條第二項沒收
    ；另如附表編號七至十一所示之物為被告甲○○所有，供其為本件聚眾賭博犯行
    所用之物，爰依刑法第三十八條第一項第二款之規定沒收之。其餘扣案物（七星
    牌洋煙九十二包、大衛杜夫牌洋煙二十四包）因不能證明與被告等所為本件犯行
    有直接之關聯，故不宣告沒收。
四、公訴人另認被告甲○○自九十年二月六日起，即於上開工寮開設職業賭場，而涉
    有上開罪嫌。惟被告甲○○堅稱只有查獲當晚有賭博而已，且賭客及在場之人均
    一致供稱是查獲當晚才抵達賭場等語，況遍查全卷並無證據可資證明被告甲○○
    自九十年二月六日即開始供給賭博場所、聚眾賭博之犯行，此部分犯行即屬不能
    證明，惟公訴人認此部分與前開論罪科刑之部分具連續犯之裁判上一罪關係，爰
    不另為無罪之諭知。
五、被告丙○○、己○○、乙○○、丁○○，經合法傳喚，無正當理由不到庭，有本
    院送達證書在卷可資佐憑，因本院認其等所犯係專科罰金之賭博案件，爰不待其
    到庭陳述，逕行判決。
六、被告戊○○經傳喚無著，俟到案後另行審結，附此敘明。
據上論斷，應依刑事訴訟法第四百五十二條、第二百九十九條第一項前段、第三百零
六條，刑法第二百六十六條第一項前段、第二項、第二百六十八條、第五十五條、第
四十一條第一項前段、第四十二條第二項，第三十八條第一項第二款，罰金罰鍰提高
標準條例第一條前段、第二條，判決如主文。
本案經檢察官薛水生到庭執行職務。
中      華      民      國      九十一      年    三    月    二十九    日
                                      臺灣屏東地方法院刑事第三庭
                                          審判長法  官黃國永
                                                法  官余德正
                                                法  官陳姵君
右正本證明與原本無異。
如不服本判決應於收受本判決後送達後十日內向本院提出上訴書狀，其未敘述上訴理
由者，並得於提起上訴後十日內向本院補提理由書狀（均須按他造當事人之人數附繕
本 ）「切勿逕送上級法院」
                                                書記官   蔡德章
中      華      民      國      九十一      年    三    月    二十九    日
附錄：
中華民國刑法第二百六十六條
 (普通賭博罪與沒收物)
在公共場所或公眾得出入之場所賭博財物者，處一千元以下罰金。但以供
人暫時娛樂之物為賭者，不在此限。
當場賭博之器具與在賭檯或兌換籌碼處之財物，不問屬於犯人與否，沒收
之。
中華民國刑法第二百六十八條
 (圖利供給賭場或聚眾賭博罪)
意圖營利，供給賭博場所或聚眾賭博者，處三年以下有期徒刑，得併科三
千元以下罰金。
附表：
┌───┬────────┬─────┐
│編號  │  扣案物品名    │   數量   │
├───┼────────┼─────┤
│一    │三、六骰子押寶墊│壹張      │
├───┼────────┼─────┤
│二    │將士相押寶墊    │壹張      │
├───┼────────┼─────┤
│三    │麻將            │壹付      │
├───┼────────┼─────┤
│四    │撲克牌          │玖付      │
├───┼────────┼─────┤
│五    │骰子            │陸包共拾柒│
│      │                │粒        │
├───┼────────┼─────┤
│六    │  押紅紙鈔      │壹佰元    │
├───┼────────┼─────┤
│七    │手提式無線電    │肆台      │
├───┼────────┼─────┤
│八    │無線電          │肆台      │
├───┼────────┼─────┤
│九    │白板            │壹塊      │
├───┼────────┼─────┤
│十    │帳冊            │參本      │
├───┼────────┼─────┤
│十一  │紅色橡皮圈      │貳包      │
├───┼────────┼─────┤
│十二  │賭台上現金      │拾參萬元  │
│      │          │          │
└───┴────────┴─────┘
